【裁判字號】    95,台上,3196
【裁判日期】    950609
【裁判案由】    強盜
【裁判全文】
最高法院刑事判決            九十五年度台上字第三一九六號
    上  訴  人  甲○○
                        在押.
上列上訴人因強盜案件，不服台灣高等法院台南分院中華民國九
十五年四月二十五日第二審判決（九十五年度上訴字第二四八號
，起訴案號：台灣台南地方法院檢察署九十四年度偵緝字第一一
０四號），提起上訴，本院判決如下：
    主  文
上訴駁回。
    理  由
按刑事訴訟法第三百七十七條規定，上訴於第三審法院，非以判
決違背法令為理由，不得為之。是提起第三審上訴，應以原判決
違背法令為理由，係屬法定要件。如果上訴理由狀並未依據卷內
訴訟資料，具體指摘原判決不適用何種法則或如何適用不當，或
所指摘原判決違法情事，顯與法律規定得為第三審上訴理由之違
法情形，不相適合時，均應認其上訴為違背法律上之程式，予以
駁回。本件原判決已敘明依憑被害人林彩娥、證人林文斌、許明
揚分別於警詢及第一審審理時之指證，彼等之指證互核相符，再
佐以卷附案發後所拍攝之照片，被害人左手拿東西在其右手「冰
敷」之情狀，足認被害人指稱因受上訴人甲○○騎機車拖行而受
傷之事實，並非無據。而證人林文斌、許明揚與上訴人互不相識
亦無怨隙，為上訴人供明，上訴人亦自承確有竊取被害人之皮夾
，則上訴人若無騎乘機車將被害人拖行，被害人自無另虛構準強
盜之事實，而與證人等一同誣陷上訴人之理，足認被害人及證人
等之指證應屬真實可信，堪認上訴人確有於竊得被害人皮夾後，
為被害人發現而欲阻止其離去，竟騎乘機車強行拖行被害人，而
當場對被害人施以強暴之行為，致被害人受傷甚明。並以上訴人
所辯要離去時未及發動機車，即因林彩娥喊抓賊，而被林文斌將
其機車撲倒，並未將林彩娥拖行云云，為不足採取，於理由欄內
詳予指駁說明。因認第一審適用刑法第三百二十九條、第三百二
十八條第一項之規定，論處上訴人因防護贓物、脫免逮捕，而當
場施以強暴（累犯）罪刑，已詳述其所憑之證據及其認定之理由
。從形式上觀察，所為論斷均與卷內證據資料相符，並無何違法
情形存在。上訴意旨略以：原判決以被害人右手「冰敷」之情狀
，而認定上訴人為防護贓物而施以強暴，自有瑕疵；且證人林彩
娥、林文斌、許明揚在第一審均未具結，其證言自不得為論罪之
依據等語。惟查原判決非以被害人右手「冰敷」之照片，作為認
定上訴人犯罪之唯一證據，並採取證人林彩娥、林文斌、許明揚
在第一審具結後之供述為論罪之依據，有第一審審判筆錄及結文
附卷可證。上訴意旨，仍執陳詞再為事實上之爭執，或就原判決
已說明事項，或與判決本旨無關之細節，憑持己見，漫指原判決
違法，難謂已符合法定上訴要件，其上訴違背法律上之程式，應
予駁回。
據上論結，應依刑事訴訟法第三百九十五條前段，判決如主文。
中    華    民    國  九十五  年    六    月    九    日
                      最高法院刑事第十庭
                          審判長法官  洪  清  江
                                法官  石  木  欽
                                法官  李  伯  道
                                法官  林  勤  純
                                法官  陳  晴  教
      本件正本證明與原本無異
                                      書  記  官
中    華    民    國  九十五  年    六    月   十五   日
                                                    Ａ


司法院資訊處製作；財團法人民間司法改革基金會備份。
